【裁判字號】    99,台上,3142
【裁判日期】    990520
【裁判案由】    違反毒品危害防制條例
【裁判全文】
最高法院刑事判決            九十九年度台上字第三一四二號
上  訴  人  甲○○
上列上訴人因違反毒品危害防制條例案件，不服台灣高等法院高
雄分院中華民國九十七年五月二十日第二審更審判決（九十六年
度上更(一)字第四二五號，起訴案號：台灣高雄地方法院檢察署九
十四年度偵字第四五一０、六四二０號），提起上訴，本院判決
如下：
    主  文
上訴駁回。
    理  由
按刑事訴訟法第三百七十七條規定，上訴於第三審法院，非以判
決違背法令為理由，不得為之。是提起第三審上訴，應以原判決
違背法令為理由，係屬法定要件，如果上訴理由書狀並未依據卷
內訴訟資料，具體指摘原判決不適用何種法則或如何適用不當，
或所指摘原判決違法情事，顯與法律規定得為第三審上訴理由之
違法情形，不相適合時，均應認其上訴為不合法律上之程式，予
以駁回。本件原判決撤銷第一審之科刑判決，比較行為時與裁判
時法律，適用修正前刑法連續犯之規定，改判分別論處上訴人甲
○○連續販賣第三級毒品、連續販賣第四級毒品各罪刑（連續販
賣第三級毒品部分，處有期徒刑三年；連續販賣第四級毒品部分
，處有期徒刑一年十月；應執行有期徒刑四年六月；併為相關從
刑之諭知），已詳敘其所憑之證據及其得心證之理由。從形式上
觀察，原判決並無足以影響判決結果之違法情形存在。上訴意旨
略以：(一)原判決認定上訴人連續向王國偉及綽號「一新」、「小
歐」等不詳姓名者購買硝甲西泮，然未同時認定上訴人於何時間
、地點，販賣若干之硝甲西泮予鄭博懷等人，理由略謂上訴人販
賣得款新台幣（下同）四千二百五十元，顯失所據。(二)原判決認
定硝甲西泮即「一粒眠」，俗稱「紅豆」或「黃豆」，並以監聽
紀錄言及「紅豆」、「黃豆」而採為上訴人販賣硝甲西泮之證據
，惟未說明所憑之證據，自有理由不備之違法。(三)鄭博懷於偵查
中雖稱向上訴人購買愷他命三次左右，亦有購買「一粒眠」，每
顆幾十元等語，然未具體言明購買時間、地點、次數及是否同時
購買「一粒眠」，內容含糊空泛，顯有不可信之情況，原判決未
予排除，採為認定事實之基礎，自與證據法則有違，並有理由不
備之違法云云。惟查，原判決依憑證人鄭博懷、俞易青、彭晴如
、徐慶祥分別於警詢、偵查及第一審之證言，及上訴人在偵查及
第一審所為不利於己部分之供詞，暨上訴人所使用門號0000
000000、0000000000號行動電話之通聯紀錄及
通訊監察譯文、憲兵司令部刑事鑑識中心鑑驗通知書、台灣高雄
地方法院檢察署九十四年度毒偵字第二二一二、二三八三號不起
訴處分書、台灣高雄地方法院檢察署九十四年五月二十四日雄檢
博湯九四偵六六二八字第三二０三二號函、高雄醫學大學附設中
和紀念醫院九十四年十月四日檢驗報告、扣案愷他命、塑膠製小
湯匙、鐵盤、帳冊、空夾鏈袋等證據，資以認定上訴人有原判決
所記載之犯罪事實。對於上訴人在偵查、第一審及上訴審矢口否
認有任何販賣第四級毒品之犯行，所辯僅幫忙朋友調取硝甲西泮
云云，如何與事實不符，尚非可採，並已依憑卷內證據，逐一指
駁論述。且敘明：上訴人販賣愷他命、硝甲西泮如何均具有營利
之意圖；鄭博懷於第一審改稱未向上訴人購買硝甲西泮，而係上
訴人於販賣愷他命之時併予贈送云云，要係迴護之詞，不可採信
等旨綦詳。核其就證據取捨與證據證明力之判斷，俱未悖於通常
一般之人日常生活經驗之定則或論理法則，所為論述及說明，亦
無理由不備之違法情形存在。再查，上訴人於原審經合法傳喚未
到庭，惟據其於偵查中供稱「『紅豆』及『黃豆』都是『一粒眠
』，祇是藥丸的顏色不一樣」等語（偵字第四五一０號卷第七十
四頁），而卷附上訴人所使用門號0000000000號行動
電話民國九十四年一月二十七日之監聽譯文，亦確實載有「紅豆
湯」、「黃豆」、「小紅」等文義（高雄市憲兵隊卷第六十、一
二二、一二三頁），經上訴審、原審分別提示該監聽譯文並告以
要旨後，上訴人及其在原審之辯護人分別表示「沒有意見」、「
無意見」各等語（上訴卷第八十五頁；原審卷第八十四頁）。原
審經綜合卷內之直接、間接證據，本於推理作用，並於判決理由
以：上訴人於第一審自白以買多賣少方式販賣愷他命，賺取差價
，自有營利之意圖；上訴人以每顆平均二十元至二十五元之價格
販入硝甲西泮，佐以監聽譯文之內容，嗣後將硝甲西泮出售他人
，經就上訴人供承販入與查獲時所持有硝甲西泮相核結果，足認
上訴人售出一百七十顆，得款總計四千二百五十元，已詳敘上訴
人行為如何符合販賣之構成要件等旨（原判決理由貳、二(三)(四)）
，核無理由不備之違誤。上訴意旨(一)(二)置原判決所為之明白論斷
於不顧，猶執已為原審指駁之陳詞爭辯，及對原審取捨證據與判
斷證據證明力之職權行使，重為事實上之爭執並指摘原判決違法
，均難認係適法之第三審上訴理由。又被告以外之人於偵查中向
檢察官所為之陳述，除顯有不可信之情況者外，得為證據，刑事
訴訟法第一百五十九條之一第二項定有明文。除主張其為不可信
之一方，就此欠缺可信性外部保障之情形已負舉證責任者外，得
為證據。至證人於審判中之證詞與偵查中陳述不一時，何者為可
採，則屬證據證明力之問題。本件有關上訴人如何販賣愷他命、
硝甲西泮予鄭博懷一節，原判決經就鄭博懷分別於偵查、第一審
之證詞詳予勾稽後，認定鄭博懷於偵查中之證詞，方與事實相符
（原判決理由貳、二(二)），所為證據取捨，要屬事實審法院職權
之適法行使，核與證據法則無違，亦無理由不備之違法。上訴意
旨(三)以個人之說詞，就原判決已詳為說明之事項，恣意指摘原判
決違法，難謂係適法之第三審上訴理由。至其餘上訴意旨，或係
就原審採證認事職權之適法行使，任意指摘為違法，或執與構成
要件無涉之枝節事項，漫為事實有無之爭執，均非適法之第三審
上訴理由。衡以上述之說明，應認其上訴違背法律上之程式，予
以駁回。
據上論結，應依刑事訴訟法第三百九十五條前段，判決如主文。
中    華    民    國  九十九  年    五    月   二十   日
                      最高法院刑事第十二庭
                          審判長法官  黃  一  鑫
                                法官  張  春  福
                                法官  林  勤  純
                                法官  李  錦  樑
                                法官  陳  國  文
本件正本證明與原本無異
                                      書  記  官
中    華    民    國  九十九  年    五    月  二十七  日
                                                      K

司法院資訊處製作；財團法人民間司法改革基金會備份。
